# BOT项目融资，融资方不出资金，由PE出资，实收资本如何做分录

提问人：weiandzhen 时间：2017-02-28 15:19:32
请问陈版，遇到一个想不明白的问题。BOT项目，母公司成立项目公司，总投资 5 亿元，融资方母公司以项目前期投入（会计是不体现的费用）作出已出资，投资需要的 5 亿由PE进行募集，融资方占股80%，PE占20%，PE找了一家上市公司签订项目回购计划，但不一定实际回购，到时可能由母公司回购PE股权或将项目整体打包出售。
问题一：项目公司实收资本 5 亿是否可视为融资方母公司已实际出资。
问题二：融资方母公司没有实际对项目公司出资，这样母公司个别报表的长期股权投资如何处理。

回答人：chenyiwei
该 5 亿元是否为优先级资金，要求保障本金安全和取得保底回报或固定回报？如果是，则： （ 1 ）因为法律形式上仍然是股权投资，项目公司本身不承担回购义务，因此股东对项目公司的出资应当视作是到位的。 （ 2 ）母公司（融资方）应按照未来需支付的回购款的折现值确认为对子公司的长期股权投资成本和对应的长期应付款，可以看作实质上是母公司向融资方借款用于向项目公司投资，母公司承担的回购义务可以看作就是借款的还本付息义务。

提问人：weiandzhen 时间：2017-02-28 22:23:15
谢谢陈版，该PE募集的有一部分是优先级资金，另一部分是劣后，实际情况是采用2+3， 2 年建造期+3年经营期，已与上市公司签订回购协议，可在2+3期间用确定价格卖给上市公司，实现套现。或者在经营期 3 年后，我方母公司回购其股份。 但PE公司与我们的关系是劣后，这样的话，应如何确认实收资本，母公司（融资方）是否可以算实际出资，对于劣后的资金应如何去处理实收资本的问题？

回答人：chenyiwei
承担回购责任的是母公司而不是项目公司，所以项目公司仍可以确认为权益（实收资本和资本公积）。在母公司合并报表层面体现回购义务导致的负债。